臺灣臺中地方法院刑事判決　　　　　　　　　　　　九十二年度訴字第二六七二號
　　公　訴　人　臺灣臺中地方法院檢察署檢察官
　　被　　　告　甲○○
右列被告因違反毒品危害防制條例案件，經檢察官提起公訴（九十二年度毒偵字第二
九二八號），本院合議庭認宜適用簡式審判程序，判決如左：
    主  文
甲○○施用第一級毒品，處有期徒刑捌月；又施用第二級毒品，處有期徒刑肆月。應
執行有期徒刑拾壹月。
    事  實
一、甲○○前因施用毒品案件，經臺灣南投地方法院以八十七年度毒聲字第三八號裁
    定送勒戒處所進行觀察勒戒後，認無繼續施用毒品傾向，經臺灣南投地方法院檢
    察署檢察官於民國八十七年七月六日以八十七年度偵字第二八五二號為不起訴處
    分確定；又因施用毒品案件，經國防部中部地方軍事法院於九十一年四月十一日
    以九十一年臺裁字第三三號裁定送勒戒處所進行觀察勒戒後，認有繼續施用毒品
    傾向，經國防部中部地方軍事法院於九十一年五月二十日以九十一年臺裁字第五
    一號裁定令入戒治處所施以強制戒治，國防部中部地方軍事法院檢察署軍事檢察
    官並就前開施用毒品犯行，提起公訴，經國防部中部地方軍事法院於九十一年五
    月二十二日以九十一年臺判字第一三九號就施用第一級毒品及第二級毒品犯行，
    分別判處有期徒刑十月、七月，應執行有期徒刑一年二月確定，而甲○○則於九
    十一年六月十一日經依前開國防部中部地方軍事法院九十一年臺裁字第五一號裁
    定，送國防部臺南監獄附設戒治所施以強制戒治一年，嗣因執行成效良好，經依
    國防部中部地方軍事法院於九十二年二月十七日以九十二年臺裁字第三一號裁定
    停止戒治，所餘戒治期間並交付保護管束，而於九十二年五月九日保護管束期滿
    未經撤銷視為強制戒治執行完畢。詎甲○○猶不知戒絕，於前開施用毒品判決確
    定後五年內，復基於施用第一級毒品海洛因之犯意，於九十二年七月三十日十九
    時許，在臺中市○○路○段一二一號八樓之三四，以將少許第一級毒品海洛因摻
    入香菸內，以火點燃使之燃燒產生煙霧後，加以吸食其煙氣之方式，施用第一級
    毒品海洛因一次；另基於施用第二級毒品安非他命之犯意，於九十二年七月三十
    日十九、二十時許，在臺中市○○路○段一二一號八樓之三四前開處所，以將第
    二級毒品安非他命置於吸食器上，以火燒烤使之產生煙霧後，加以吸食之方式，
    施用第二級毒品安非他命一次。嗣於九十二年七月三十一日晚間時分，在臺中市
    ○○路○段一二一號八樓之三四前開處所，為警查獲。
二、案經臺中市警察局第一分局報請臺灣臺中地方法院檢察署檢察官偵查起訴。
    理  由
一、右揭犯罪事實，業據被告甲○○於本院準備程序訊問時及審理時均坦認不諱，而
    被告於獲案時所採集之尿液，經送請中山醫學大學附設醫院藥物濫用檢測中心鑑
    驗結果，甲基安非他命與嗎啡俱呈陽性反應，此有該中心檢測報告書一份在卷足
    參（見警卷第四頁）。又被告前因施用毒品案件，經臺灣南投地方法院以八十七
    年度毒聲字第三八號裁定送勒戒處所進行觀察勒戒後，認無繼續施用毒品傾向，
    經臺灣南投地方法院檢察署檢察官於八十七年七月六日以八十七年度偵字第二八
    五二號為不起訴處分確定；復因施用毒品案件，經國防部中部地方軍事法院於九
    十一年四月十一日以九十一年臺裁字第三三號裁定送勒戒處所進行觀察勒戒後，
    認有繼續施用毒品傾向，經國防部中部地方軍事法院於九十一年五月二十日以九
    十一年臺裁字第五一號裁定令入戒治處所施以強制戒治，國防部中部地方軍事法
    院檢察署軍事檢察官並就前開施用毒品犯行，提起公訴，經國防部中部地方軍事
    法院於九十一年五月二十二日以九十一年臺判字第一三九號就施用第一級毒品及
    第二級毒品犯行，分別判處有期徒刑十月、七月，應執行有期徒刑一年二月確定
    ，而甲○○於九十一年六月十一日經依國防部中部地方軍事法院九十一年臺裁字
    第五一號裁定，送國防部臺南監獄附設戒治所施以強制戒治，因執行成效良好，
    經依國防部中部地方軍事法院於九十二年二月十七日以九十二年臺裁字第三一號
    裁定停止戒治，所餘戒治期間並付保護管束，於九十二年五月九日保護管束期滿
    未經撤銷視為強制戒治執行完畢等情，亦有國防部中部地方軍事法院九十一年臺
    裁字第三三號裁定、九十二年臺裁字第三一號裁定、九十一年臺裁字第五一號裁
    定、九十一年臺判字第一三九號判決、臺灣南投地方法院檢察署檢察官八十七年
    度偵字第二八五二號不起訴處分書各一份（參照偵查卷第七至二一頁）及臺灣高
    等法院被告全國前案紀錄表在卷可稽，是被告既於五年內三犯施用毒品危害防制
    條例第十條第一項及第二項之罪，其施用毒品犯行事證已臻明確。
二、按海洛因、安非他命分屬毒品危害防制條例第二條第二項第一款、第二款所指之
    第一級、第二級毒品，核被告甲○○所為，係犯毒品危害防制條例第十條第一項
    規定之施用第一級毒品罪、同法條第二項之施用第二級毒品罪。被告持有第一級
    、第二級毒品之低度行為，分別為其施用第一級毒品及施用第二級毒品之高度行
    為所吸收，均不另論罪。被告所犯施用第一級毒品罪及施用第二級毒品罪二者間
    ，犯意各別，罪名不同，應分論併罰之。爰審酌被告前已因二次施用毒品犯行，
    分別經不起訴處分及判處有期徒刑在案，猶不思徹底戒絕毒品，回歸正常生活，
    竟猶故態復萌，復行施用毒品，無視於毒品對於自身健康之戕害及國家對於杜絕
    毒品犯罪之禁令，惟衡酌被告於本案施用毒品之行為均僅一次，尚未成癮，且犯
    罪後於本院審理中業已坦承犯行，顯見其尚有悔意，犯後態度良好等一切情狀，
    分別量處如主文所示之刑，並合併定其其應執行之刑。
據上論斷，應依刑事訴訟法第二百七十三條之一第一項、第二百九十九條第一項前段
，毒品危害防制條例第十條第一項、第二項、第二十條第三項，刑法第十一條前段、
第五十一條第五款，判決如主文。
本案經檢察官張溢金到庭執行職務。
中    華    民    國      九十三      年       一      月     五    日
                                臺灣臺中地方法院刑事第九庭
                                      法  官  陳 思 成
右正本證明與原本無異。
如不服本判決，應於判決送達後十日內向本院提出上訴狀，上訴於臺灣高等法院臺中
分院( 須附繕本 )。
                                      書記官
中    華    民    國      九十三      年       一      月     五    日
附錄本案論罪科刑法條全文：
毒品危害防制條例第十條：
施用第一級毒品者，處六月以上五年以下有期徒刑。
施用第二級毒品者，處三年以下有期徒刑。
